【裁判字號】    99,訴,209
【裁判日期】    991124
【裁判案由】    違反槍砲彈藥刀械管制條例
【裁判全文】
臺灣宜蘭地方法院刑事判決               99年度訴字第209號
公  訴  人  臺灣宜蘭地方法院檢察署檢察官
被      告  張瀚澤
選任辯護人  包漢銘律師
上列被告因違反槍砲彈藥刀械管制條例案件，經檢察官提起公訴
（99年度偵字第2142號），本院判決如下：
    主  文
張瀚澤犯非法持有可發射子彈具殺傷力之槍枝罪，累犯，處有期
徒刑貳年，併科罰金新台幣萬元，罰金如易服勞役，以新台幣
壹仟元折算壹日。扣案仿BERETTA廠M-9型半自動手槍之改造手槍
壹枝（槍枝管制編號0000000000號、含彈匣壹個）及非制式子彈
（直徑9.0±0.5mm）參顆均沒收。
    犯罪事實
一、張瀚澤前因違反家庭暴力防治法案件，經本院以94年羅簡字
    第9號判處有期徒刑3月確定，並於94年6月1日易科罰金執行
    完畢，詎其仍不知悔改，明知非經中央主管機關許可，不得
    持有可發射子彈具有殺傷力之槍枝及子彈，竟因在砂石場工
    作為避免有人找麻煩之故，竟因此基於持有具殺傷力改造槍
    枝及子彈之犯意，於民國96年間，在花蓮縣吉安鄉附近，以
    新台幣（下同）3萬元價格，向僅知綽號「阿修」之不詳年
    籍姓名之人購得可發射子彈具有殺傷力之仿BERETTA廠M-9型
    半自動手槍製造，換裝土造金屬槍管而成，可供擊發適用子
    彈使用，具有殺傷力之手槍1支（含彈匣1個）、由金屬彈殼
    組合直徑9.0±0.5mm金屬彈頭，具殺傷力之非制式子彈5顆
    ，而無故持有之。嗣於99年5月6日上午6時35分許，經警在
    宜蘭縣三星鄉○○村○○路66之90號張瀚澤住處查獲，並扣
    得前揭改造手槍1支（含彈匣1個）及子彈5顆。
二、案經宜蘭縣政府警察局三星分局報告臺灣宜蘭地方法院檢察
    署檢察官偵查起訴。
    理  由
一、按被告以外之人於審判外之陳述，雖不符刑事訴訟法第159
    條之1至第159條之4之規定，而經當事人於審判程序同意作
    為證據，法院審酌該言詞陳述或書面陳述作成時之情況，認
    為適當者，亦得為證據；當事人、代理人或辯護人於法院調
    查證據時，知有刑事訴訟法第159條第1項不得為證據之情形
    ，而未於言詞辯論終結前聲明異議者，視為有前項之同意，
    刑事訴訟法第159條之1、第159條之5第1項、第2項分別定有
    明文。經查，本判決下列所引用之被告以外之人於審判外之
    陳述，檢察官、被告及辯護人於本院言詞辯論終結前均未聲
    明異議，本院審酌上開證據資料製作時，亦無不當取供，及
    證明力明顯過低之瑕疵，認以之作為證據應屬適當，故揆諸
    前開規定，認前揭證據資料有證據能力，併予說明。
二、上揭犯罪事實，業據被告自警詢迄本院審理時均供承不諱，
    並有上開手槍1支及子彈5顆扣案可佐，復有現場照片6張附
    卷可稽。又扣案之手槍1支及子彈5顆，經送內政部警政署刑
    事警察局鑑定結果，送鑑手槍1枝（槍枝管制編號000000000
    0號）認係改造手槍，由仿BERETTA廠M-9型半自動手槍製造
    之槍枝，換裝土造金屬槍管而成，擊發功能正常，可供擊發
    適用子彈使用，具殺傷力；扣案之子彈5顆，認均係非制式
    子彈，由金屬彈殼組合直徑9.0±0.5mm金屬彈頭而成，採樣
    2顆試射，可擊發，認均具殺傷力，有該局99年5月11日刑鑑
    字第0990061677號鑑定書1份在卷可稽，被告自白應為真實
    ，可堪採信。本件事證明確，被告犯行堪以認定，應依法論
    科。
三、核被告所為，係犯槍砲彈藥刀械管制條例第8條第4項之非法
    持有可發射子彈具殺傷力之槍枝罪及同條例第12條第4項之
    非法持有子彈罪。被告以一行為同時持有具有殺傷力之改造
    手槍及具有殺傷力之子彈，為想像競合犯，應從一重之持有
    具有殺傷力之改造手槍罪處斷。又被告有犯罪事實欄所載之
    犯罪科刑及執行情形，有臺灣高等法院被告前案紀錄表存卷
    可按，其於有期徒刑執行完畢5年內，故意再犯本件有期徒
    刑以上之罪，為累犯，應依刑法第47條第1項之規定加重其
    刑。又被告因一時失慮而持有上開具有殺傷力之槍枝、子彈
    ，且自96年間持有起迄為警查獲時止，均未使用上開改造槍
    枝、子彈，對社會所生之損害尚非甚鉅，本院認被告持有改
    造手槍之犯罪情節與槍砲彈藥刀械管制條例第8條第4項所定
    最低法定刑之有期徒刑3年相較，縱對之科以最低度法定刑
    均猶嫌過重，依一般國民生活經驗法則，實屬情輕法重，當
    足引起一般人之同情，是本院認為被告持有手槍之犯行，有
    堪資憫恕之處，爰依刑法第59條之規定減輕其刑，並先加後
    減之。爰審酌被告未經許可持有具有殺傷力之槍彈之犯罪動
    機，生活狀況、智識程度、犯罪對社會所生之損害甚鉅，及
    犯罪後態度等一切情狀，量處如主文所示之刑，罰金部分並
    諭知易服勞役之折算標準。扣案之改造手槍1枝（槍枝管制
    編號0000000000號、含彈匣1個）、直徑9.0±0.5mm非制式
    子彈3顆屬違禁物，不問屬於被告與否，均應依刑法第38條
    第1項第1款之規定諭知沒收。至採樣已試射之子彈2顆，已
    不具殺傷力，非屬違禁物，亦非供被告犯罪所用之物，爰不
    另為沒收之諭知，附此敘明。
據上論斷，應依刑事訴訟法第299條第1項前段，槍砲彈藥刀械管
制條例第8條第4項、第12條第4項，刑法第11條前段、第55條、
第47條第1項、第59條、第42條第3項、第38條第1項第1款，判決
如主文。
本案經檢察官劉王清白庭執行職務。
中    華    民    國    99    年    11    月    24    日
                  刑事第四庭審判長法  官  林楨森
                                  法  官  辜漢忠
                                  法  官  陳雪玉
以上正本證明與原本無異。
如不服本判決應於收受送達後十日內向本院提出上訴書狀，並應
敘述具體理由；其未敘述上述理由者，應於上訴期間屆滿後二十
日內向本院補提理由書(均須按他造當事人之人數附繕本)「切勿
逕送上級法院」。
                                  書記官  劉晨輝
中    華    民    國    99    年    11    月    24    日
附錄本案論罪科刑法條：
槍砲彈藥刀械管制條例第8條第4項
未經許可，持有、寄藏或意圖販賣而陳列第1項所列槍枝者，處3
年以上10年以下有期徒刑，併科新臺幣700萬元以下罰金。
槍砲彈藥刀械管制條例第12條第4項
未經許可，持有、寄藏或意圖販賣而陳列子彈者，處5年以下有
期徒刑，併科新台幣300萬元以下罰金。

司法院資訊處製作；財團法人民間司法改革基金會備份。
